Inventaris van het archief van het Kabinet des Konings, (1814) 1841-1897
Nationaal Archief, Den Haag
- Geheim archief, II
  - Indices en klappers op het geheime verbaal, 1841-1898; 4310-4336
    - 1841, 4310
    - 1842, 4311
    - 1843, 4312
    - 1844, 4313
    - 1845, 4314
    - 1846, 4315
    - 1847, 4316
    - 1848, 4317
    - 1849, 4318
    - 1850, 4319
    - 1851, 4320
    - 1852, 4321
    - 1853, 4322
    - 1854, 4323
    - 1855, 4324
    - 1856, 4325
    - 1857, 4326
    - 1858, 4327
    - 1859, 4328
    - 1860, 4329
    - 1861, 4330
    - 1862-1863, 4331
    - 1864-1869, 4332
    - 1870-1873, 4333
    - 1874-1881, 4334
    - 1882-1887, 4335
    - 1888-1898, 4336
  - Agenda's Buitenlandse Zaken., 1841-1897; 4337-4449; 113 pakken
    Deze bevatten de korte inhoud van de stukken, die door Buitenlandse Zaken ter kennisneming aan de koning zijn gezonden.
    - 1841 januari - mei, 4337
    - 1841 juni - augustus, 4338
    - 1841 september - december, 4339
    - 1842 januari - april, 4340
    - 1842 mei - augustus, 4341
    - 1842 september - december, 4342
    - 1843 januari - april, 4343
    - 1843 mei - augustus, 4344
    - 1843 september - december, 4345
    - 1844 januari - april, 4346
    - 1844 mei - augustus, 4347
    - 1844 september - december, 4348
    - 1845 januari - april, 4349
    - 1845 mei - augustus, 4350
    - 1845 september - december, 4351
    - 1846 januari - april, 4352
    - 1846 mei - augustus, 4353
    - 1846 september - december, 4354
    - 1847 januari - april, 4355
    - 1847 mei - augustus, 4356
    - 1847 september - december, 4357
    - 1848 januari - maart, 4358
    - 1848 april - juni, 4359
    - 1848 juli - september, 4360
    - 1848 oktober - december, 4361
    - 1849 januari - april, 4362
    - 1849 mei - augustus, 4363
    - 1849 september - december, 4364
    - 1850 januari - april, 4365
    - 1850 mei - augustus, 4366
    - 1850 september - december, 4367
    - 1851 januari -.april, 4368
    - 1851 mei - augustus, 4369
    - 1851 september - december, 4370
    - 1852 januari - juni, 4371
    - 1852 juli - december, 4372
    - 1853 januari - juni, 4373
    - 1853 juli - december, 4374
    - 1854 januari - april, 4375
    - 1854 mei - augustus, 4376
    - 1854 september - december, 4377
    - 1855 januari - juni, 4378
    - 1855 juli - december, 4379
    - 1856 januari - juni, 4380
    - 1856 juli - december, 4381
    - 1857 januari - juni, 4382
    - 1857 juli - december, 4383
    - 1858 januari - juni, 4384
    - 1858 juli - december, 4385
    - 1859 januari - juni, 4386
    - 1859 juli - december, 4387
    - 1860 januari - juni, 4388
    - 1860 juli - december, 4389
    - 1861 januari - juni, 4390
    - 1861 juli - december, 4391
    - 1862 januari - juni, 4392
    - 1862 juli - december, 4393
    - 1863 januari - juni, 4394
    - 1863 juli - december, 4395
    - 1864 januari - juni, 4396
    - 1864 juli - december, 4397
    - 1865 januari - juni, 4398
    - 1865 juli - december, 4399
    - 1866 januari - juni, 4400
    - 1866 juli - december, 4401
    - 1867 januari - juni, 4402
    - 1867 juli - december, 4403
    - 1868, 4404
    - 1869, 4405
    - 1870, 4406
    - 1871, 4407
    - 1872, 4408
    - 1873, 4409
    - 1874, 4410
    - 1875, 4411
    - 1876 januari - juni, 4412
    - 1876 juli - december, 4413
    - 1877 januari - juni, 4414
    - 1877 juli - december, 4415
    - 1878 januari - juni, 4416
    - 1878 juli - december, 4417
    - 1879 januari - juni, 4418
    - 1879 juli - december, 4419
    - 1880 januari - juni, 4420
    - 1880 juli - december, 4421
    - 1881 januari - juli, 4422
    - 1881 augustus - december, 4423
    - 1882 januari - juni, 4424
    - 1882 juli- december, 4425
    - 1883 januari - juni, 4426
    - 1883 juli - december, 4427
    - 1884 januari - juni, 4428
    - 1884 juli - december, 4429
    - 1885 januari - juni, 4430
    - 1885 juli - december, 4431
    - 1886 januari - juni, 4432
    - 1886 juli - december, 4433
    - 1887 januari - juni, 4434
    - 1887 juli - december, 4435
    - 1888 januari - juni, 4436
    - 1888 juli - december, 4437
    - 1889 januari - juni, 4438
    - 1889 juli - december, 4439
    - 1890 januari - juni, 4440
    - 1890 juli - december, 4441
    - 1891 januari - juni, 4442
    - 1891 juli - december, 4443
    - 1892, 4444
    - 1893, 4445
    - 1894, 4446
    - 1895, 4447
    - 1896, 4448
    - 1897, 4449
- Niet geagendeerde stukken, III
  - Stukken betreffende Luxemburgse aangelegenheden., 1840-1869; 4450-4463
    - 1840 oktober - 1841 juli, 4450; 1 pak
      (zonder exhibita)
    - 1841 augustus - december, 4451; 1 pak
    - 1840 - 1841, 4454; 1 pak
      Gedeeltelijk ongedateerd, en geordend in dossiers.
    - 1841 augustus - 1841 oktober 12, 4452; 1 pak
      (met exhibita)
    - 1841 oktober 13 - december, 4453; 1 pak
    - 1842-1843, 4455; 1 pak
    - 1844-1845, 4456; 1 pak
    - 1846-1847, 4457; 1 pak
    - 1848-1849, 4458; 1 pak
    - 1850-1853, 4459; 1 pak
    - 1854-1855, 4460; 1 pak
    - 1856, 4461; 1 pak
    - 1857-1858, 4462; 1 pak
    - 1859-1869, 4463; 1 pak
  - Grondwetten, gedrukt, 1840, 1848 en 1887.; 4464A; 6 deeltjes
  - Officiële uitgave van de Grondwet 1848, gedrukt, 4464B; 1 deel
  - Memorie van Mr. F.A. van Hall te Amsterdam, houdende enige punten die in de grondwet zouden kunnen worden gewijzigd, 1841 december 23.; 4465; 1 omslag
  - Notulen van de Kabinetsraad, 1841 - 1851, 1853, 1870.; 4466; 1 pak
  - "Orderboek", register waarin de orders van de Koning aan de referendaris van dienst zijn ingeschreven, met daarachter vermeld de data der besluiten van afdoening, minuut en afschrift, 1851 januari - 1854 september 25.; 4467-4468; 2 delen
    - Minuut, met parafen van de Koning., 4467
    - Afschrift., 4468
  - Notulen van de Ministerraad, afschriften, 1853, 1869 - 1881.; 4469-4472; 2 pakken en 2 delen
    - 1853., 4469
    - 1869 - 1876., 4470
    - 1877 - 1878., 4471; 1 deel
    - 1878 - 1881., 4472; 1 deel
  - Provinciale verslagen, 1840 - 1848.; 4473-4478; 6 pakken
    Ontbrekende verslagen soms opgelegd in geheim verbaal, bv. Drenthe 1845 in: exh. 1846 C 14 (inv.nr. 4185).
    - Friesland, 1840 - 1848. Groningen, 1840 - 1844, 1846 - 1848. Drenthe, 1840 - 1841, 1843 - 1844, 1846 - 1848., 4473
    - Overijssel, 1841 - 1844, 1846 - 1848. Gelderland, 1840 - 1844, 1846. Utrecht, 1841 - 1848., 4474
    - Noord-Holland, 1840 - 1843., 4475
    - Noord-Holland, 1844 - 1846, 1848., 4476
    - Zuid-Holland, 1841, 1842, 1846, 1848. Noord-Braband, 1840, 1843, 1846, 1847. Limburg, 1841, 1842, 1846 - 1848., 4477
    - Zeeland, 1840 - 1848., 4478
  - Veertiendaagse rapporten van gouverneurs van de provincies aan de Koning, 1840 - 1849.; 4479-4481; 3 pakken
    - 1840 november - 1841., 4479
    - 1842 - 1844., 4480
      Hierin een brief van J. Zwijsen, bisschop van Gerra, aan de Koning, van 2 okt. 1842, tegen het recht van placet.
    - 1845 - mei 1849., 4481
  - Archief van de Commissarissen des Konings ter bevordering van de opheffing van het sequester in België., 1831-1844; 4219-4230; 12 pakken
    Het betreft de afwikkeling van het beslag in België, in 1830 gelegd op enige goederen en financiële belangen van Koning Willem I, van de Prins van Oranje en van Prins Frederik. De stukken uit de periode 1831-1830 zijn afkomstig van de Belgische domeinadministratie, dat belast is geweest met dit sequester. De commissarissen hebben gefunctioneerd van 1839 tot 1844.
    Behoort bij nota, opgelegd in het geheim archief onder littera R.23 van december 1851 (inv.nr. 4218).
    - Deel I, 4219
    - Deel II, 4220
    - Deel III, 4221
    - Deel IV, 4222
    - Deel V, 4223
    - Deel VI, 4224
    - Deel VII, 4225
    - Deel VIII, 4226
    - Deel IX, 4227
    - Deel X, 4228
    - Deel XI, 4229
    - Deel XII, 4230
  - Verzoekschriften aan de Koning om de bisschoppelijke hiërarchie in Nederland niet te herstellen (zgn. Aprilbeweging)., 1853 september; 4238-4242; 5 pakken
    Per provincie geordend
    Geregistreerd het geheim archief onder littera R.17 van september 1853 (inv.nr. 4237).
    - Groningen, Friesland, Drenthe, 4238
    - Overijssel, Gelderland, Utrecht, 4239
    - Utrecht, dubbelen., 4239A
    - Noord - Holland, 4240
    - Zuid-Holland A - L, 4241
    - Dubbelen, diverse provincies, vnl. Zuid-Holland, 4241A
    - Zuid-Holland M - Z, Zeeland, Noord-Brabant, 4242
  - Smeekschrift aan de Koning om een school met de bijbel, met een memorie van toelichting en lijsten met handtekeningen., 1878.; 4482-4502; 21 portefeuilles
    Wegens schade door gebruik is van het archief van het Kabinet des Konings, Volkspetionnement van 1878 verfilmd. U kunt deze microfilms opvragen. De originele inventarisnummers kunt u niet meer aanvragen.
    In de bijlage treft u in een concordans de originele inventarisnummers en de daarmee corresponderende volgnummers van de microfilms.
    Dit smeekschrift is ingediend in verband met het wetsontwerp tot regeling van het L.O.
    - Het smeekschrift met memorie van toelichting., 4482
    - Handtekeningen van: Kerkeraden van: de Ned. Hervormde Kerk., 4483
    - Handtekeningen van: Christelijk Gereformeerde Kerk., 4484
    - Handtekeningen van: Evangelisch Lutherschen., 4485
    - Handtekeningen van: Corporatiën., 4486
    - Handtekeningen van: Groningen., 4487
    - Handtekeningen van: Friesland I., 4488
    - Handtekeningen van: Friesland II., 4489
    - Handtekeningen van: Drenthe en Overijssel., 4490
    - Handtekeningen van: Gelderland I., 4491
    - Handtekeningen van: Gelderland II., 4492
    - Handtekeningen van: Utrecht., 4493
    - Handtekeningen van: Amsterdam., 4494
    - Handtekeningen van: Noord-Holland., 4495
    - Handtekeningen van: Zuid-Holland I., 4496
    - Handtekeningen van: Zuid-Holland II., 4497
    - Handtekeningen van: Zuid-Holland III., 4498
    - Handtekeningen van: Zeeland., 4499
    - Handtekeningen van: Noord-Braband en Limburg., 4500
    - Nagekomen adressen., 4501
    - Register., 4502
  - Stukken houdende klachten tegen de Koning en verzoeken om steun, behandeld door de minister van Financiën mr. F.A. baron van Hall, 1843 - 1847.; 4503
    Bevat brieven van:
    Jhr. R.L. van Andringa de Kempenaar te 's-Gravenhage. 1844 - 1847.
    E. Meester 1847.
    A. H. van Gorcum, 1846.
    G. R. Verploegh te 's-Gravenhage, 1843.
    F. van der Ouwelant te 's-Gravenhage, 1844.
    L. van Hoogeveen Sterck te Antwerpen, 1847.
    M. S. Catz te Amsterdam, 1847.
  - Rekesten, rapporten, voorstellen voor de Koning privé bestemd, welke de directeur van het Kabinet afzonderlijk heeft gehouden en niet zijn geagendeerd., 1840 - 1848.; 4504-4505; 2 pakken
    - van de minister van Financiën, 1840 - 1848., 4504
    - van de minister van Koloniën, 1840 - 1848., van de minister van Buitenlandse Zaken, gezanten enz. over buitenlandse aangelegenheden, 1841 - 1846.; van de minister van Justitie, grotendeels over de publieke geest, 1840 - 1845.; van de minister van Binnenlandse Zaken, 1840 - 1847.; R.K. Eredienst, 1843 - 1847.; Marine en Koloniën, 1841 - 1845.; Particulieren. 1840 - 1847.; 4505
  - Rapporten van de minister van Koloniën aan de Koning over Indische militaire aangelegenheden, 1841 - 1846.; 4506; 1 omslag
  - Rekest van de ingezetenen van Noord-Brabant houdende bezwaren tegen het intrekken van de post op de begroting betreffende de bezoldiging van de gezant bij de Heilige Stoel, 1871 december 15.; 4507; 1 pak
  - Memorie met bijlagen, handelende over middelen tot daarstelling van een geregelde communicatie naar Indië door de Rode Zee, ingediend door O.L. Andringa de Kempenaar, 1842 november 10.; 4508; 1 deel
    Dubbel van deze memorie is te vinden bij Koloniën 3 maart 1843 no. 78 geheim. Ministerie van Koloniën, 1814 - 1849. Toegang 2.10.01. Inv.nr. 4288.
  - Memoriën van J. Bakker Korff te 's-Gravenhage aan de Koning over reorganisatie van het belastingstelsel, 1844 - 1845.; 4509; 1 omslag
  - Adres van J. Corman, geoctroyeerd steenfabrikant te Gendt, Gelderland, om steun wegens hem aangedaan onrecht als steenfabrikant., 1842 april 23; 4510; 1 deel
  - Correspondentie van en over J.D. Kruseman, gepensioneerd directeur der Middelen en Domeinen en inspecteur bij het Ministerie van Koloniën, over de cultures en het financiële stelsel in Nederlands-Indië., 1840 - 1848.; 4511; 1 pak
  - Brief van J. Marschall te Weimar "à Madame" (waarschijnlijk prinses Sophie) waarbij een manuscript van prof. M.J. Schleider te Jena getiteld "Ein versuch über die Bedeutung der Kartoffelkrankheit" met enige afbeeldingen van aardappelen., 1846 mei 29; 4512; 1 omslag
  - Adres aan de Koning van mr. A.A.J. Meijlink houdende overzicht van het Lager Onderwijs samengesteld uit bronnen door Rooms-Katholieke autoriteiten en leraren ingezonden, 1841 januari 27.; 4513; 1 deel
  - Dienststaat van mr. H.G. Nahuys van Burgst, gewezen raad van Indië met allerlei voorstellen inzake militaire en culturele aangelegenheden., 1840 - 1842.; 4514; 1 omslag
  - Rapport over de toestand van de politie te Amsterdam met een ontwerporganisatie, 1841 mei 1.; 4515; 2 deeltjes en 1 omslag
  - Brief van de gezant te Brussel, Rochussen, aan de koning met brieven van Gachard over zijn onderzoek in Spanje naar onuitgegeven archivalia over Willem van Oranje en Balthasar Gerards, 1845.; 4516; 1 omslag
    Hierbij een boek.
  - Adres van J.J.E.F. Schroter te Eerbeek, gemeente Brummen, met "gedachten en beschouwingen over de tegenwoordige toestand van het vaderland", 1843 april.; 4517; 1 deel
  - Allerlei ongeagendeerde stukken en afschriften bij een verzameling ten behoeve van de financiële aangelegenheden met België in 1843., 1830 - 1843.; 4518; 1 omslag
  - Lijsten van benoemingen van personen tot ridder, officier, commandeur en groot kruis in de orde van de Eikenkroon, met namenklapper., 26 juni 1842 - 19 mei 1862.; 4519-4521; 3 delen
    - 26 juni 1842 - 29 juli 1855., 4519
    - 21 augustus 1855 - 19 mei 1862., 4520
    - Namenklapper. 1842 - 1849, 4521
      Niet verder vervolgd.
  - Naamlijst van Erewachten, bij bezoeken van de Koning aan Amsterdam, Breda, Den Haag, 's-Hertogenbosch, Tilburg en Vlissingen., 1840-1841.; 4522; 1 omslag
  - Vertrouwelijke voorstellen, aanbevelingen en verzoeken aan de Koning, niet geagendeerd., 1841 - 1849.; 4523; 1 pak
  - Rekesten enz. van sollicitanten, om steun enz., 1841 - 1849.; 4524; 1 pak
  - "Beoordeling van Zijne Majesteit den Koning op de conduitelijsten van de officieren van het leger voor het jaar 1882 en volgende jaren"., 1882-1890.; 4525; 1 deel
    Los voorin desbetreffende nota's, register is incidenteel bijgehouden.
  - Staten van 's Rijks zeemacht en rapporten en mededelingen van het Departement van Marine over personeel, zeeschepen enz., die door Z.M. afzonderlijk zijn gehouden en niet zijn behandeld, dus zonder exh., 1840 - 1848.; 4526; 1 pak
  - Stukken betreffende de hofhouding van Koning Willem II; met inventaris., 1840 oktober 16 - 1840 december.; 4527; 1 pak
  - Berekeningen strekkende tot grondslag van de begrotingen, 1840, 1842 - 1843.; 4528; 2 deeltjes in 1 omslag
  - Verslag van de Staatscommissie ingesteld bij K.B. d.d. 31 juli 1895 no. 21 betreffende ouderdoms- en invaliditeitspensioen, met bijlagen. Gedrukt., 1898 juli.; 4529; 2 exemplaren in 1 pak
  - Nota voor een betaling aan Dr. Schotel, predikant te Tilburg., z.j.; 4531; 1 stuk
  - "Ingekomen brieven betreffende politieke gebeurtenissen in België en Frankrijk, 1840 - 1847".; 4532; 1 pak
    Aanwinst 5 augustus 1960.
    Bevat brieven afkomstig van:
    Brieven van Ernest en Henri Grégoire e.a. 1840 - 1845.
    Brieven van L. van Gobbelschroy, 1841 - 1847.
    Brieven van "La Croix" (abbé Moens), 1840 - 1841.
    Brieven van Van Pellecom van Kortenhoef, 1840 - 1845.
    Brieven van onbekenden, Brussel. 1840.
  - Rapport van de Commissie benoemd bij KB 12 november 1840 nr 15 tot onderzoek der bezwaren betrekkelijk het lager onderwijs, met bijlagen., 1840 - 1841.; 4533; 1 pak
  - Vertrouwelijk Verbaal van de Directeur van het Kabinet des Konings, 1840 - 1854.; 4534-4539; 6 pakken
    Inv.nr. 4534 is verworven in 1962, inv.nrs. 4535-4539 in 1970.
    - 1840 - 1843 (nos. 1 - 150), 4534
    - 1843 - 1845 (nos. 151 - 300), 4535
    - 1845 - 1847 (nos. 301 - 450), 4536
    - 1847 - 1848 (nos. 451 - 600), 4537
    - 1848 - 1849 (nos. 601 - 800), 4538
    - 1850 - 1854 (nos. 801 - 914), 4539
  - "Register op het vertrouwelijk verbaal" van de Secretaris van Staat en de Directeur van het Kabinet des Konings, 1835 - 1854.; 4540; 1 deel
    De stukken voor 1840 zijn te vinden in archief Staatssecretarie, toegang 2.02.01, inv.nrs. 6040 - 6044.
  - Adressen van bezwaar van rooms-katholieken tegen het ontwerp van wet, houdende herziening der Wet van 13 augustus 1857 (S. 103) tot regeling van het lager onderwijs., 1878.; 4541-4547; 7 dozen
    - uit Groningen, Friesland, Drenthe en Overijssel., 4541
    - uit Gelderland, Utrecht., 4542
    - uit Noord-Holland., 4543
    - uit Zuid-Holland, Zeeland., 4544
    - uit Noord-Brabant., 4545
    - uit Noord-Brabant., 4546
    - uit Limburg en Diversen (onleesbare afzenders)., 4547
  - Adressen van adhesie en bezwaar betreffende het ontwerp van wet regelende het toezicht op de onderscheidene kerkgenootschappen, 1853.; 4548; 1 omslag
  - Proclamaties bij overlijden en troonsafstand van de Koning(in), gedrukt., 1849, 1890, 1898.; 4549; 4 stukken
  - Adres van de Bond tegen Vaccinatiedwang tot betrekking of wijziging van art. 17 der Wet van 4 december 1872 (S. 134), onthoudende niet-gevaccineerden de toegang tot openbare en bijzondere scholen, met adressen van adhesie, 1907.; 4550; 1 band
  - Stukken betreffende het beschermheerschap van Koning Willem III van de Sociëteit van St. Sebastiaan der stad Sas van Gent, 1850.; 4550A; 1 band
  - Verzoekschrift van Abraham Kuijpers om de Koninklijke sanctie te onthouden aan het wetsontwerp voorziening tegen besmettelijke ziekten, wegens het daarin voorkomende artikel tot wering van niet-gevaccineerde personen uit scholen, met handtekeningenlijsten (petitionnement)., 1872; 9208-9208A; 2 banden
    - band I: verzoekschrift van ds A. Kuijpers, met handtekeningenlijsten, 9208
    - band II: handtekeningenlijsten (vervolg), 9208A
  - Antecedentenklappers, registers met verwijzingen naar Koninklijke besluiten met antecedentwerking., 1815-1929; 9209-9213; 5 delen
    De ambtenaren van de Staatssecretarie en later van het Kabinet des Konings hielden voor eigen gebruik registers bij, waarin alfabetisch op trefwoord werd verwezen naar Koninklijke besluiten waarop kon worden teruggegrepen, of waarnaar kon worden verwezen, indien een gelijksoortig geval zich later nog eens zou voordoen (antecedenten).
    - 1815-1853, 9212
    - 1816-1817, 9213
    - 1836-1840, 9210
    - 1839, 9211
    - 1851-1929, 9209
  - Adelsklapper, register met verwijzingen naar Koninklijke besluiten tot inlijving en verheffing van personen in de Nederlandse adel., 1814-1836; 9214; 1 deel
  - Alfabetische lijst van namen van personen, aan wie een Militaire Willemsorde is verleend, met verwijzing naar de Koninklijke besluiten., 1815-1836; 9215; 1 deel
  - "Affaires d'Orient", nota van de Engelse regering over de politieke verhoudingen tussen Rusland en Turkije, met als bijlagen correspondentie tussen de Engelse gezant te Sint Petersburg en het Foreign Office te Londen, afschriften., 1853; 9218; 1 omslag
    In het Frans.